【裁判字號】    99,易,2205
【裁判日期】    990908
【裁判案由】    違反保護令等
【裁判全文】
臺灣臺中地方法院刑事判決              99年度易字第2205號
公  訴  人  臺灣臺中地方法院檢察署檢察官
被      告  乙○○
上列被告因違反家庭暴力防治法等案件，經檢察官提起公訴（99
年度偵字第13855號），本院判決如下：
    主  文
乙○○犯違反保護令罪，處拘役參拾日，如易科罰金，以新臺幣
壹仟元折算壹日。
    犯罪事實
一、乙○○為甲○○之子，2 人間具有家庭暴力防治法第3 條第
    3 款所稱之家庭成員關係。乙○○前曾對甲○○為家庭暴力
    行為，經甲○○向本院聲請核發保護令，嗣經本院於99年4
    月16日，依家庭暴力防治法第16條之規定，核發99年度司暫
    家護字第309號民事暫時保護令，命乙○○不得對甲○○實
    施身體上或精神上不法侵害之行為，亦不得對於甲○○為騷
    擾行為。該民事暫時保護令於99年4月23日寄存送達於臺中
    縣警察局豐原分局翁子派出所，乃乙○○知悉上開暫時保護
    令存在，在暫時保護令失效前，竟基於違反保護令及毀損之
    犯意，於99年6月4日7時50分許，在其與甲○○位於臺中縣
    豐原市○○街200巷13弄16號之住處，損壞其內甲○○所有
    之電話線、變電箱、電鍋，並將飯菜、湯汁、機油、酸梅等
    醃製物潑灑在甲○○之房間內，致令房內甲○○所有之衣物
    不堪使用，足以生損害於甲○○，並對甲○○實施精神上之
    侵害及騷擾行為，嗣本院於99年7月12日核發通常保護令。
二、案經甲○○訴由臺中縣警察局豐原分局報告臺灣臺中地方法
    院檢察署檢察官偵查起訴。
    理  由
一、證據能力部分：被告以外之人於審判外之陳述雖不符刑事訴
    訟法第159 條之1 至之4 等4 條之規定，而經當事人於審判
    程序同意作為證據，法院審酌該言詞陳述或書面陳述作成時
    之情況，認為適當者，亦得為證據，刑事訴訟法第159 條之
    5 第1 項定有明文。其立法意旨在於傳聞證據未經當事人之
    反對詰問予以核實，原則上先予排除。惟若當事人已放棄反
    對詰問權，於審判程序中表明同意該等傳聞證據可作為證據
    ，基於尊重當事人對傳聞證據之處分權，及證據資料愈豐富
    ，愈有助於真實發見之理念，且強化言詞辯論主義，使訴訟
    程式得以順暢進行，上開傳聞證據亦均具有證據能力。經查
    ，被告及檢察官就本院所引用卷內被告以外之人於審判外之
    陳述，於審判程序均同意作為證據，且本院審酌前開證據資
    料作成時之情況，均無不法之情事，且與待證事實具有關聯
    性，認為適宜作為本案之證據，故均有證據能力。
二、訊據被告乙○○固不否認在上開時間、地點，損壞告訴人甲
    ○○所有之物品，並有使告訴人之衣物不堪使用等行為，然
    辯稱：是因為房子很髒，有惡臭，只是清垃圾云云。惟被告
    上開毀損情形，業據告訴人甲○○於警詢中指訴甚明，並有
    現場處理員警章承融職務報告1紙、現場照片12張在卷可稽
    。另被告前因對告訴人為家庭暴力行為，經本院於99年4月
    16日核發99年度司暫家護字第309號民事暫時保護令，該民
    事暫時保護令於99年4月23日寄存送達於臺中縣警察局豐原
    分局翁子派出所，亦經本院職權調閱本院99年度家護字第
    686號民事聲請事件卷宗查閱屬實，並有該卷內暫時保護令
    送達證書1紙為憑，被告於偵查中亦表明有收到保護令等情
    。從而，被告既已知悉該暫時保護令之內容，卻又執意為前
    開行為，其顯有違反保護令之犯意。綜上，本件事證明確，
    被告犯行洵堪認定，應依法論科。
三、按家庭暴力防治法所稱「家庭暴力」，係指家庭成員間實施
    身體或精神上不法侵害之行為；而同法所稱之「騷擾」，則
    係任何打擾、警告、嘲弄或辱罵他人之言語、動作或製造使
    人心生畏怖情境之行為，家庭暴力防治法第2 條第1 款、第
    2 款分別定有明文。核被告乙○○所為，係犯家庭暴力防治
    法第61條第1款、第2款之違反保護令罪、刑法第354條之毀
    損罪。又被告毀損告訴人之財物而對之實施精神上不法侵害
    及騷擾等違反上開保護令之行為，其犯罪時間、地點緊密，
    且侵害同一法益，又係基於單一犯罪決意為之，客觀上已難
    割裂為數個獨立犯罪行為，亦無各別評價之必要，應認僅屬
    單一犯罪決意之數個舉動接續實行，為接續犯。另被告以一
    行為同時觸犯違反保護令罪及毀損罪，為想像競合犯，應依
    刑法第55條之規定，從一重之違反保護令罪論處。又被告雖
    於一次行為中違反前開保護令關於不得對被害人實施精神上
    不法侵害行為、不得為騷擾行為之諭令，惟保護令內之數款
    規定，均係保護令之內容，僅係將其違犯情形逐一列舉，被
    一之行為同時構成違反保護令內數款規定，仍僅係一違反保
    護令罪，公訴意旨漏未論及禁止騷擾行為，固有未洽，然與
    禁止施暴行為間有事實上一罪之關係，本院仍得併予審酌。
    爰審酌被告並無犯罪前科，素行良好，此有臺灣高等法院被
    告前案紀錄表1份在卷可參，且本件據被告自承係因屋內環
    境髒亂，一時氣憤而為前開行為，而依卷附照片所示，被告
    及告訴人家中確實雜亂，另其犯後多能承認犯行，態度尚屬
    良好等一切情狀，量處如主文所示之刑，並諭知易科罰金之
    折算標準。
據上論斷，應依刑事訴訟法第299 條第1 項前段，家庭暴力防治
法第61條第1款、第2款，刑法第11條前段、第354條、第55條、
第41條第1項前段，刑法施行法第1條之1第1項、第2項前段，判
決如主文。
本案經檢察官丙○○到庭執行職務。
中    華    民    國    99    年    9     月     8    日
                  刑事第八庭  法  官 劉國賓
以上正本證明與原本無異。
如不服本判決應於收受送達後10日內向本院提出上訴書狀，並應
敘述具體理由；其未敘述上訴理由者，應於上訴期間屆滿後20日
內向本院補提理由書（均須按他造當事人之人數附繕本）「切勿
逕送上級法院」。
                              書記官 張隆成
中    華    民    國    99    年    9     月     8    日
附錄本案論罪科刑法條：
家庭暴力防治法第61條第1款、第2款
違反法院依第 14 條第 1 項、第 16 條第 3 項所為之下列裁定
者，為本法所稱違反保護令罪，處 3 年以下有期徒刑、拘役或
科或併科新臺幣 10 萬元以下罰金：
一、禁止實施家庭暴力。
二、禁止騷擾、接觸、跟蹤、通話、通信或其他非必要之聯絡行
    為。
刑法第354條
毀棄、損壞前二條以外之他人之物或致令不堪用，足以生損害於
公眾或他人者，處 2 年以下有期徒刑、拘役或 5 百元以下罰金
。

司法院資訊處製作；財團法人民間司法改革基金會備份。
